# **Brian Valiente Ródenas**

Valencia, España · linkedin.com/in/brian-valiente-rodenas · +34 659 81 24 09 · brian.1613.bv@gmail.com

+ de 1 años de experiencia como Big Data & AI Engineer. Experiencia en automatización de procesos de datos, integración de modelos de aprendizaje automático y desarrollo de soluciones avanzadas que han mejorado la toma de decisiones estratégicas en empresas tecnológicas, como el pronóstico de ventas. Habilidades en comunicación efectiva en entornos colaborativos y multidisciplinarios. Como divulgador, gestiono un canal de ciencia y tecnología con contenidos educativos. Busco prácticas o jornada parcial para compaginar con el Máster de Ingeniería Informática.



### EXPERIENCIA PROFESIONAL

HP Valencia, España Ene. 2024 - Jul. 2024 Big Data & AI Engineer

- Implementé y entrené modelos de Machine Learning para series temporales, logrando prever escenarios de ventas en consumibles y optimizar la planificación comercial.
- Desarrollé una aplicación en **Python** para integrar modelos predictivos y facilitar su uso en proyecciones de ventas, mejorando la eficiencia en la toma de decisiones.
- Realicé ingeniería y análisis de datos con Python (Pandas, Numpy, Scikit-learn, Statsmodels, PyTorch, Keras...) y Databricks, mejorando visualizaciones en **Power BI** y el modelado de bases de datos **SQL**.
- Creé tutoriales en video para capacitar a los empleados en herramientas de análisis de datos como Power BI y Thoughtspot, aumentando la comprensión y autonomía en el uso de estas herramientas.
- Gobernanza de datos y gestión de control de fuentes con GIT.
- Fine-tuning de modelos de lenguaje (LLM) con H2O studio, optimizando su precisión en tareas internas específicas.

**NTT DATA** Valencia, España Sep. 2023 - Dic. 2023

- **Artificial Intelligence Engineer** 
  - Entrené redes neuronales para clasificar tickets en Jira, optimizando tiempos de respuesta.
  - Utilicé **Azure AI Services** (OCR, Whisper, OpenAI) para automatizar tareas repetitivas.
  - Creé aplicaciones con Microsoft PowerPlatform, mejorando la eficiencia de procesos internos.
  - Desarrollé un proyecto de reconocimiento de imágenes, optimizando la gestión de datos visuales.

## **VRAIN** - Valencian Research Institute for Artificial Intelligence **Investigador**

Valencia, España Abr. 2023 - Jul. 2023

- Integración de datos genómicos de ClinVar para análisis en investigación.
- Automatización de extracción genética con **Apache NiFi** y **JOLT**.

#### **EDUCACIÓN**

#### UNIVERSIDAD POLITÉCNICA de VALENCIA

Ingeniería de Informática

Valencia, España Jun. 2024

Matrícula de Honor en el Trabajo de Fin de Grado: Predicción de escenarios de ventas en impresoras de gran formato.

#### **SKILLS ADICIONALES**

- Creador de contenido de ciencia y tecnología en redes sociales con más de 16 mil seguidores.
- Nativo Español, Valenciano (C1) e Inglés (B2).